【裁判字號】    95,訴,2902
【裁判日期】    951214
【裁判案由】    毒品危害防制條例
【裁判全文】
臺灣板橋地方法院刑事判決              95年度訴字第2902號
公  訴  人  臺灣板橋地方法院檢察署檢察官
被      告  甲○○
上列被告因違反毒品危害防制條例案件，經檢察官提起公訴（95
年度毒偵字第5681號），本院判決如下：
    主  文
甲○○施用第一級毒品，處有期徒刑柒月。
    事  實
一、甲○○前因施用第一級毒品案件，經本院以95年度毒聲字第
    223 號裁定送觀察、勒戒後，因認無繼續施用毒品之傾向，
    而於95年4 月21日釋放出所，並經臺灣板橋地方法院檢察署
    檢察官於同日以95年度毒偵字第93號不起訴處分確定。詎甲
    ○○猶不知悔改，竟又基於施用第一級毒品海洛因之犯意，
    於95年8 月12日為警查獲採集尿液時起回溯26小時內之某時
    （扣除警力強制拘束期間），在不詳處所，以不詳方式施用
    第一級毒品海洛因。嗣於95年8 月12日3 時許，在臺北縣新
    莊市○○路490 巷4 號3 樓前，為警查獲，並自其穿著之長
    褲右後口袋內扣得注射針筒1 支，經採集其尿液送驗而獲悉
    上情。
二、案經臺北縣政府警察局土城分局報告臺灣板橋地方法院檢察
    署檢察官偵查起訴。
    理  由
一、訊據被告甲○○矢口否認有何前揭施用毒品之犯行，辯稱：
    我真的沒有施用毒品，針筒是樓上的人要我傳下去樓下，毒
    品亦是他們的，我那天喝醉了，沒有什麼意識云云。經查：
    被告遭查獲時所採之尿液送驗結果，係呈嗎啡陽性反應，此
    有臺北縣政府警察局土城分局偵辦毒品案尿液編號及姓名對
    照表、臺灣檢驗科技股份有限公司95年9 月6 日編號CH/200
    6/81224 號濫用藥物尿液檢驗報告1 份在卷可稽（參見95年
    度毒偵字第5681號卷第26、38頁）。又查：海洛因施用入人
    體後水解還原成嗎啡，再循嗎啡之代謝方式排出體外，業據
    行政院衛生署藥物食品檢驗局以73藥檢壹字第030221號函說
    明綦詳，且尿液中能否驗出嗎啡陽性反應，與其投與量、投
    與途徑、採尿時間、個人體質及檢測方法之靈敏度有關，國
    外曾有文獻報導注射6毫克之海洛因鹽酸鹽，其代謝物嗎啡
    之平均可檢出時限約為26小時，亦經行政院衛生署藥物食品
    檢驗局於81年9 月8 日以（81）藥檢壹字第8114885 號函釋
    明在案。再者，前揭尿液檢驗報告載明係以GC/MS（即氣相
    層析質譜儀分析法）方法作為確認檢驗之方式，而該方法之
    原理係檢品經氣化後，通過層析管分離純化，再將純化後之
    成分循序送入質譜儀做個別鑑定。因質譜儀所測定之圖譜，
    在化學上被公認具有指紋特性，故可據以完全判定該檢品係
    為何種化合物。職是，若以氣相層析質譜儀（GC/MS） 做藥
    物及其代謝產物之定性及定量分析，幾乎不會有偽陽性反應
    產生，此經臺北榮民總醫院於83年4 月7 日以83北總內字第
    3059號函釋明在案。準此而論，被告之尿液經以氣相層析質
    譜儀分析法檢驗，既係呈嗎啡陽性反應，顯見被告應有在前
    揭犯罪時間施用第一級毒品海洛因之行為甚明。被告猶矢口
    否認有施用第一級毒品海洛因云云，自係事後卸責之詞，要
    無足取。又被告前因施用第一級毒品案件，經本院以95年度
    毒聲字第223 號裁定送觀察、勒戒後，因認無繼續施用毒品
    之傾向，而於95年4 月21日釋放出所，並經臺灣板橋地方法
    院檢察署檢察官於同日以95年度毒偵字第93號不起訴處分確
    定之事實，有臺灣高等法院被告前案紀錄表1 份在卷可按。
    是被告於觀察勒戒執行完畢釋放後，5 年內再犯本件施用毒
    品犯行，事證核屬明確，其犯行洵堪認定。
二、核被告所為，係犯毒品危害防制條例第10條第1 項施用第一
    級毒品罪。被告持有毒品，復進而施用，其持有毒品之低度
    行為，為施用毒品之高度行為所吸收，不另論罪。爰審酌被
    告施用毒品，足以戕害其身心，滋生其他犯罪，惡化治安，
    嚴重損及公益，且被告前曾施用毒品，業經觀察、勒戒執行
    完畢，其竟再為本件施用毒品犯行，顯見其不思悔改，自制
    力亦顯不佳，於犯後仍矢口否認犯行，飾詞圖卸其責，惟另
    考量被告施用毒品之行為於本質上係屬自我戕害行為等一切
    情狀，量處如主文所示之刑。
三、扣案之注射針筒1 支，被告既否認為其所有，本院復查無其
    他積極證據足證係被告所有供施用第一級毒品海洛因所用之
    物，爰不予宣告沒收。
據上論斷，應依刑事訴訟法第299條第1項前段，毒品危害防制條
例第10條第1 項，判決如主文。
本案經檢察官張瑞娟到庭執行職務。
中    華    民    國    95    年    12  月    14      日
                    刑事第七庭  審判長法  官  胡堅勤
                                      法  官  王瑜玲
                                      法  官  李君豪
以上判決正本證明與原本無異。
如不服本判決，應於送達後10日內向本院提出上訴狀（須附繕本
）。
                                      書記官  蕭汝芳
中    華    民    國    95    年    12    月    15    日
附錄本判決論罪科刑法條全文：
毒品危害防制條例第10條
施用第一級毒品者，處6月以上5年以下有期徒刑。
施用第二級毒品者，處3年以下有期徒刑。


司法院資訊處製作；財團法人民間司法改革基金會備份。
